【裁判字號】    99,上訴,920
【裁判日期】    990714
【裁判案由】    偽造文書等
【裁判全文】
臺灣高等法院高雄分院刑事判決         99年度上訴字第920號
上  訴  人  臺灣高雄地方法院檢察署檢察官
被      告  甲○○
上列上訴人因被告偽造文書等案件，不服台灣高雄地方法院98年
訴字第1700號中華民國99年4 月12日第一審判決（起訴案號：臺
灣地方法院檢察署98年度偵緝字第1934號、第1935號），提起上
訴，本院判決如下：
    主  文
原判決關於甲○○業務侵占罪暨定執行部分均撤銷。
甲○○犯業務侵占共罪，各處及各減為如附表一編號1 至編號
3 所示之刑。
其他上訴駁回。
甲○○上開撤銷改判部分所處如附表一所示之刑；與駁回上訴之
行使偽造文書部分所處有期徒刑陸月，減為有期徒刑月，如易
科罰金以新台幣壹仟元折算壹日，未扣案之偽造「乙○○」印章
壹顆、如附表二所示之偽造「乙○○」印文貳枚，均沒收。應執
行有期徒刑壹年；未扣案之偽造「乙○○」印章壹顆、如附表二
所示之偽造「乙○○」印文貳枚，均沒收。
    事  實
一、甲○○自民國（下同）95年1 月15日起至96年8 月間止，擔
    任高雄市○○區○○路337 號「至順寶貝大樓」管理委員會
    （下稱管委會）之主任委員，負責至順寶貝大樓管理費等收
    益、公共基金及其他經費之收支、保管及運用，會計報告、
    結算報告及其他管理事項之提出及公告等事務，為從事業務
    之人。至順寶貝大樓之公共基金，係以管委會名義在臺灣新
    光商業銀行（下稱新光銀行）左營華夏路分行開戶，分別存
    入活期存款帳戶（帳號：0000-00-000000-0號，下稱活存帳
    戶）及定期存款帳戶（帳號：0000-00-000000-0號，下稱定
    存帳戶），並於95年3 月3 日，在該定存帳戶存入新臺幣（
    下同）100 萬元整存整付儲蓄存款（即3 年期定期存款，原
    到期日98年3 月3 日，存單號碼：0000-00-000000-0號，下
    稱定期存款），且為求制衡與控管，上開活存帳戶及定存帳
    戶原約定印鑑式樣，均由「至順寶貝大樓管理委員會」、「
    甲○○」、「乙○○」等3 枚印文共同組成，亦即須同時蓋
    用上開3 枚印文，始符合原約定印鑑，始得辦理領款、變更
    印鑑等申請等事項，其中「至順寶貝大樓管理委員會」、「
    甲○○」之印章，均由管委會主任委員甲○○負責保管；「
    乙○○」之印章，則由管委會監察委員乙○○自行保管。詎
    甲○○意圖為自己不法之所有，基於行使偽造私文書及易持
    有為所有之業務侵占之犯意：(一)先於95年10月5 日前某日，
    利用高雄市區某刻印店不知情之成年刻印師傅，依照上開至
    順寶貝大樓管委會活存帳戶及定存帳戶之原約定印鑑式樣，
    偽刻管委會監察委員「乙○○」之印章後，於95年10月5 日
    （起訴書誤載為98年10月5 日）前往新光銀行左營華夏路分
    行，在至順寶貝大樓管委會活存帳戶及定存帳戶等2 份「更
    換約定印鑑」申請書（存款業務各項事故／變更／終止申請
    書）上，均蓋用其保管之「至順寶貝大樓管理委員會」、「
    甲○○」印章及上開偽刻之「乙○○」印章，偽造「乙○○
    」印文以組成原約定印鑑，而偽造上開2 份具有私文書性質
    之更換印鑑申請書，用以表彰乙○○同意將各該活存及定存
    帳戶之原約定印鑑式樣，均由須同時蓋用「至順寶貝大樓管
    理委員會」、「甲○○」、「乙○○」等3 枚印文，變更為
    新約定印鑑式樣，亦即僅需同時蓋用「至順寶貝大樓管理委
    員會」及「甲○○」等2 枚印文之用意，並進而將上開2 份
    偽造之更換印鑑申請書，均提出於新光銀行左營華夏路分行
    而行使，經不知情之承辦人員核准其更換約定印鑑之申請，
    足生損害於乙○○及至順寶貝大樓住戶對於公共基金帳戶存
    款之制衡控管機制，及新光銀行左營華夏路分行對於客戶約
    定印鑑管理之正確性。(二)甲○○於完成更換上開印鑑後，再
    於95年10月12日前往新光銀行左營華夏路分行，將至順寶貝
    大樓管委會上開定存帳戶內之100 萬元定存單辦理提前解約
    ，轉入至順寶貝大樓管委會上開活存帳戶內，並於同日自該
    活存帳戶將該100 萬元存款領出，供己花用，而侵占其業務
    上持有至順寶貝大樓全體住戶所有之公共基金100 萬元。嗣
    因至順寶貝大樓住戶發現甲○○遷離至順寶貝大樓，乃於96
    年8 月2 日向新光銀行左營華夏路分行查詢帳戶存款支用情
    形，而發覺上情，並由該大樓管委會監察委員乙○○於96年
    8 月6 日向臺灣高雄地方法院檢察署檢察事務官以言詞申告
    ，甲○○則於得悉事發後，始於96年8 月7 日自行到案。(三)
    甲○○復另行起意，基於侵占業務上持有至順寶貝大樓全體
    住戶所有之公共基金之犯意，於95年11月2 日、同年12月1
    日先後前往新光銀行左營華夏路分行，自至順寶貝大樓管委
    會上開活存帳戶內，提領存款4 萬8,618 元、1 萬4,501 元
    後，先後將之侵占入己。
二、案經乙○○訴請臺灣高雄地方法院檢察署檢察官偵查起訴。
    理  由
壹、證據能力部分：
    按被告以外之人於審判外之陳述，雖不符刑事訴訟法第159
    條之1 至第159 條之4 之規定，而經當事人於審判程序同意
    作為證據，法院審酌該言詞陳述或書面陳述作成時之情況，
    認為適當者，亦得為證據；另當事人、代理人或辯護人於法
    院調查證據時，知有第159 條第1 項不得為證據之情形，而
    未於言詞辯論終結前聲明異議者，視為有前項之同意，刑事
    訴訟法第159 條之5 定有明文。本判決所引用之各項證據（
    含傳聞證據、非傳聞證據及符合法定傳聞法則例外之證據）
    ，業經當事人於本院審理中表示對證據能力「沒有意見」，
    且於本院調查證據時，對於具有傳聞證據性質之證據，均已
    知其內容而未於本院言詞辯論終結前聲明異議，本院審酌各
    該證據作成之情況，並無違法或不當取證或顯有不可信之情
    形，作為證據俱屬適當，依刑事訴訟法第159 條之5 之規定
    ，均有證據能力。
貳、實體部分：
一、行使偽造私文書及侵占定期存款100 萬元部分：
    上開事實，業據被告甲○○於原審審理及本院審理中供認不
    諱（見原審訴字卷第12、29、82、184 頁、本院上訴卷第33
    號），核與告訴人乙○○於檢察官偵查中證訴情節相符（見
    他字第6349號卷第3-4 、8 頁），並經證人丙○○（即住戶
    ）於原審審理中證述明確（見原審訴字卷第109-110 頁），
    復有新光銀行存款業務各項事故／變更／終止申請書影本4
    份（含活存帳戶原約定印鑑式樣及新約定印鑑式樣、定存帳
    戶原約定印鑑式樣及新約定印鑑式樣）、整存整付儲蓄存款
    存單（定存單）影本、取款憑條影本、新光銀行左營華夏路
    分行98年9 月9 日新光銀華夏路字第980050號函暨附件存摺
    存款對帳單、至順寶貝大樓管委會95年1 月15日函影本各1
    份附卷可稽（見聲他字第1806號卷第5-7 頁、偵字第28678
    號卷第3-4 頁、他字第6349號卷第10頁、偵緝字第1934號卷
    第53、57頁、原審卷第114 頁）。被告甲○○此部分自白與
    有上開卷證相符，堪可採信，此部分事實洵堪認定。
二、被訴於95年11月2 日及同年12月1 日侵占至順寶貝大樓住戶
    公基金4 萬8,618 元、1 萬4,501 元部分：
(一)、訊據被告甲○○矢口否認有侵占上開存款之犯行，辯稱：上
    開費用係發給3 名管理員及1 名清潔員當月薪水共5 萬4,50
    0 元，並支付當月公共維修費用1 萬4,501 元，伊自己還貼
    錢云云。
(二)、經查：
 1、被告甲○○確有於95年11月2 日，前往新光銀行左營華夏路
    分行，自至順寶貝大樓管委會上開活存帳戶內，提領存款4
    萬8,618 元；於95年12月1 日，前往前揭銀行，自同一帳戶
    內提領存款1 萬4,501 元之事實，業據其自承在卷，並有新
    光銀行左營華夏路分行98年9 月9 日新光銀華夏路字第9800
    50號函暨所附交易明細查詢1 份在卷可佐（見偵緝卷第53、
    57頁），此部分之事實堪以認定。
 2、被告甲○○於檢察官偵查中供稱：「（有無挪用至順寶貝大
    樓公用基金106 萬元？《按係包括上開100 萬元部分》）有
    」、「（你有無將該大樓100 萬元領走？）總數應該是106
    萬元」等語（見偵緝卷第6 、17頁）；於原審法院訊問時亦
    供稱：「（對檢察官起訴之事實有何意見？）業務侵占部分
    我承認是我做的，錢還給地下錢莊清償我的債務，106 萬元
    全部都沒了」等語（見原審卷第12頁），參以如後所述，被
    告甲○○所辯核與事實不符，及上述至順寶貝大樓管委會活
    存帳戶內95年11月2 日及同年12月1 日確先後有4 萬8,618
    元及1 萬4,501 元之提款記錄，扣除上開100 萬元，則被告
    甲○○此部分所侵占之金額應為6 萬2119元，而非6 萬元無
    訛。
 3、至順寶貝大樓95年5 月份至96年6 月份之收支總帳影本（見
    偵緝卷第32-43 頁），多數月份均呈現入不敷出之超支情形
    ，固有證人丙○○於檢察官偵查中所提出至順寶貝大樓95年
    5 月份至96年6 月份之收支總帳影本（見偵緝卷第32-43 頁
    ）及被告甲○○於本院審理時所提出上開帳冊影本在卷可憑
    。惟依被告甲○○所提出之大樓管委會存摺所載，截至95年
    11月2 日止，尚有存款5 萬餘元，而帳冊內同年11月1 日記
    之存款為736 元，明顯與帳冊不符，則上開帳冊所載之支出
    是否確係按時於當月所支出，即非無疑。再者，被告甲○○
    所提領之上開95年11月2 日及同年12月1 日之公基金4 萬8,
    618 元、1 萬4,501 元，並未列入上開帳冊收入金額欄內；
    另依被告甲○○於原審審理時所辯：95年11月2 日所領取之
    4 萬8,618 元、於95年12月1 日所領取之1 萬4,501 元，係
    用以發給3 名管理員及1 名清潔員當月薪水共5 萬4,500 元
    ，並支付當月公共維修費用1 萬4,501 元等語，則該大樓每
    月應支付之管理員及清潔員之薪資，共5 萬4500元，則被告
    甲○○於95年11月2 日所領出之金額僅4 萬8618元，亦與上
    開管理員及清潔員之薪資數額不合，參與支付上開薪資亦無
    須提領含有零頭數之金額，是其於95年11月2 日所領取之金
    額與支付薪資等費用無關至為明顯。再者，95年11月2 日短
    少之20100 元，業於翌月即12月移入當月支出欄內，而當月
    收入扣除支出後尚有盈餘2720元，則當月收入顯已足以支付
    支出並攤平上月短少部分，無須再提領1 萬4501元之必要，
    更何況，所提領者，亦未記入帳冊內，更足以證明所提領之
    公基金款項與支付薪資等無關，是上開帳冊內之記載均不足
    為被告甲○○有利之認定，被告甲○○事後翻異前供，辯稱
    ：係支出管理員、清潔員之薪資、維修費云云，應係卸責之
    詞，不足採信。
 4、侵占罪以侵占行為完畢即為既遂，縱令事後將侵占之款如數
    返還，亦無解於侵占罪之成立，此有最高法院22年上字第43
    89號判例可資參照。本件證人乙○○於原審審理中雖證稱：
    「甲○○擔任管委會主委期間，至順寶貝大樓之管理員、清
    潔員之薪水係由主委去領錢，再發給管理員，沒有簽收單據
    ，只有公告收支情形。至順寶貝大樓每月維修項目，包括消
    防每月3,000 元、機械停車位每月4,500 元、電梯每月2,50
    0 元，這些費用都是由甲○○或他母親將錢交由管理員支付
    給廠商，甲○○跑掉後，住戶於96年間改選張煙溝擔任新主
    委，當時並無積欠管理員及清潔員薪水，伊未聽說有管理員
    或清潔員向張煙溝反應未領到之前的薪水，亦未聽說有廠商
    向張煙溝反應未收到之前的維修費，也沒有人向伊反應該領
    的錢沒有領到」等語（見原審訴字卷第87-90 頁）。證人丙○○於原審審理中亦證稱：「從甲○○離開至順寶貝大樓，
    迄張煙溝接任主委之間，伊沒有聽說管理員、清潔員或廠商
    反應未領到之前的薪水或費用」等語（見原審訴字卷第91頁
    ）。證人李連枝（即至順寶貝大樓管理員）於原審審理時證
    稱：「甲○○擔任至順寶貝大樓管委會主委期間，管理員的
    薪水是甲○○直接拿給管理員，清潔、電梯及車位之維修費
    用，則是甲○○拿給管理員後，由管理員支付給廠商，95年
    底至96年初這段期間管理員的薪水都有按月正常給付，伊都
    有拿到，沒有延欠的情形，而清潔、電梯及車位之維修費用
    ，也都有按期付給廠商」等語（見原審訴字卷第159-161 頁
    ）。證人張煙溝證稱：「伊接任主委時，至順寶貝大樓之財
    務均由財務委員李宜靜處理，伊並不知情」等語（見原審訴
    字卷第169 頁）。證人李宜靜則證稱：「伊於96年8 月起接
    任管委會財委，由管理員那邊接管5 萬7,800 元，支付7 月
    份管理員、清潔員薪資，短少200 元，伊自己貼付，廠商維
    修費用係於8 月14日才要支付，經收取管理費後正好補上；
    伊接財委時，管理員只有對伊說7 月份的薪水可能付不出來
    ，伊接任財委後，並沒有廠商來要96年6 月份以前之維修費
    用」等語（見原審訴字卷第173-175 頁），固足證明被告甲○○擔任主委期間，有給付管理員、清潔員之薪水及廠商之
    維修費用。惟如上所述，被告甲○○已明白供承所領取之所
    有款項均係用於清償其積欠地下錢莊之債務，全部均沒有了
    ，是上開證人所證，均僅足以證明係被告甲○○侵占後另籌
    財物給付管理員等費用，依上引最高法院之判例意旨，仍無
    從為被告甲○○有利之認定。
 5、綜上所述，被告甲○○此部分所辯委無可信，其先後二次侵
    占至順寶貝大樓住戶所共有公共基金共6 萬2119元之犯行亦
    堪認定。
三、核被告甲○○利用不知情之成年盜刻印章，在至順寶貝大樓
    管委會活存帳戶及定存帳戶等2 份「更換約定印鑑」申請書
    上蓋用偽造「乙○○」印章，偽造「乙○○」印文，而偽造
    2 份具有私文書性質之更換印鑑申請書，進而將偽造之更換
    印鑑申請書，提出於新光銀行左營華夏路分行而行使之所為
    ，係犯刑法第216 條、第210 條之行使偽造私文書罪；被告
    甲○○侵占至順寶貝大樓全體住戶所有之公共基金100 萬元
    暨於95年11月2 日及同年12月1 日先後侵占至順寶貝大樓住
    戶公共基金4 萬8,618 元、1 萬4,501 元部分之所為，各係
    犯刑法第336 條第2 項之業務侵占罪。被告甲○○利用不知
    情之成年刻印師傅偽造「乙○○」之印章，應論以間接正犯
    。被告甲○○偽造「乙○○」之印章、印文而偽造私文書，
    並進而行使，偽造印章、印文之行為，屬偽造私文書之階段
    行為；偽造私文書之低度行為，復為行使之高度行為所吸收
    ，均不另論罪。所犯行使偽造私文書罪及附表一所示業務侵
    占三罪，犯意各別，行為互殊，應予分論併罰。被告甲○○
    稱其已於96年8 月7 日前往臺灣高雄地方法院檢察署檢察官
    自首，惟告訴人乙○○於96年8 月6 日，即已向臺灣高雄地
    方法院檢察署檢察事務官以言詞申告甲○○涉犯上開行使偽
    造私文書、業務侵占罪嫌，被告甲○○於偵查機關已發覺其
    全部犯罪事實後，始於96年8 月7 日自行到案等情，有臺灣
    高雄地方法院檢察署申告、自首案件登記簿2 份在卷可查（
    見他字(一)卷第1 頁、他字(二)卷第2 頁），核與自首要件不符
    ，附此敘明。
四、原審就被告甲○○偽造文書部分認犯罪事證明確，而適用刑
    法第216 條、第210 條之規定，審酌被告甲○○經住戶推舉
    擔任大樓管委會主任委員，竟偽刻監察委員之印章，擅自更
    換公共基金帳戶之印鑑，辜負住戶信賴，惟念其前未曾有犯
    罪科刑紀錄，有臺灣高等法院被告前案紀錄表1 份在卷可按
    ，素行尚可，教育程度為高中畢業，無業等一切情事，量處
    有期徒刑6 月，如易科罰金，以新臺幣1000元折算1 日，復
    敘明被告甲○○行為後，中華民國96年罪犯減刑條例業於96
    年7 月4 日經總統華總一義字第09600083761 號令制定公布
    ，並自96年7 月16日施行。被告甲○○所犯行使偽造文書罪
    之犯罪時間，在96年4 月24日以前，所犯罪名合於上開減刑
    條例所定減刑要件，且係於上開減刑條例施行後，始於96年
    11月2 日經臺灣高雄地方法院檢察署發布通緝，並無同條例
    第5 條所定不得減刑之情形，爰依該條例第2 條第1 項第3
    款之規定，減其宣告刑2 分之1 即有期徒刑3 月，並諭知如
    易科罰金以新台幣1,000 元折算1 日，另敘明未扣案偽造「
    乙○○」印章1 顆，雖據被告甲○○供稱業已丟棄惟無證據
    證明確已滅失，仍應依刑法第219 條之規定，不問屬於被告
    與否，宣告沒收之。如附表二所示之「新光銀行存款業務各
    項事故／變更／終止申請書」（含活存帳戶及定存帳戶），
    業經被告提出於新光銀行左營華夏路分行，已屬該銀行所有
    而非被告所有，不予宣告沒收，惟各該申請書上「申請人／
    領取人」欄位所蓋用偽造之「乙○○」印文各1 枚，仍應依
    刑法第219 條之規定，不問屬於被告與否，均宣告沒收之。
    經核原判決此部分認事用法並無違誤，量刑亦稱允當，檢察
    官循被害人至順寶貝大樓管理委員會之請求聲明上訴意旨以
    原判決此部分量刑有輕縱之嫌，指摘原判決不當，為無理由
    ，應予駁回。
五、原判決就被告甲○○侵占公共基金100 萬元部分認犯罪事證
    明確，據以論罪科刑，固非無見；(一)惟至順寶貝大樓住戶每
    月收入扣除支出後不過區區數萬元，有帳冊在卷可憑，而被
    告甲○○侵占金額達100 萬元，被告甲○○犯後迄今分文未
    賠償該管委會所受損害，被告甲○○所為侵占對於該管委員
    所造成之損害非輕，原判決此部分僅量處有期徒刑1 年，減
    為有期徒6 月，顯屬輕縱。(二)如上所述，被告甲○○就於95
    年11月2 日及同年12月1 日領取至順寶貝大樓住戶公基金4
    萬8,618 元及1 萬4,501 元部分，亦應成立業務侵占罪，原
    判決認此部分犯罪不能證明，亦有未洽。檢察官執此聲明上
    訴，指摘原判決關於被告甲○○業務侵占罪部分不當，為有
    理由，應由本院將原判決關於被告甲○○侵占部分全部撤銷
    改判。爰審酌被告甲○○因積欠地下錢莊債務，竟以侵占之
    手法對於掌管之財物變易為己有，迄未賠償被害人所受損害
    ，所侵占之金額，其前此並無任何犯罪前科，素行尚可，教
    育程度為高中畢業，無業等一切情事，就業務侵占100 萬元
    部分量處有期徒刑1 年6 月，就其餘二次業務侵占部分各量
    處有期徒刑6 月。如上所述，被告甲○○行為後，中華民國
    96年罪犯減刑條例業於96年7 月4 日公布，並自96年7 月16
    日施行。被告甲○○所犯如附表一所示業務侵占3 罪之犯罪
    時間，均在該條例所定之期限即96年4 月24日以前，所犯罪
    名合於上開減刑條例所定減刑要件，且係於上開減刑條例施
    行後，始於96年11月2 日經臺灣高雄地方法院檢察署發布通
    緝，並無同條例第5 條所定不得減刑之情形，應依該條例第
    2 條第1 項第3 款之規定，就所犯各罪，均減其宣告刑2 分
    之1 即有期徒刑9 月、3 月、3 月（詳如附表一所示）；因
    前者所處有期徒刑9 月，依法不得易科罰金，依釋字第144
    號解釋意旨，後二者所處之刑，無庸為易科折算標準之記載
    。再就被告甲○○上開撤銷改判所處如附表一所示之刑暨上
    訴駁回行使偽造文書所處有期徒刑6 月，減為有期徒刑3 月
    ，扣案之偽造「乙○○」印章壹顆、如附表二所示之偽造「
    乙○○」印文貳枚，均沒收部分；定其應執行有期徒刑一年
    ；未扣案之偽造「乙○○」印章壹顆、如附表二所示之偽造
    「乙○○」印文貳枚，均沒收。
據上論結，應依刑事訴訟法第368 條、第369 條第1 項前段、第
364 條、第299 條第1 項前段，刑法第336 條第2 項、第51條第
5 款、第219 條，中華民國96年罪犯減刑條例第2 條第1 項第3
款、第7 條、第10條，判決如主文。
本案經檢察官陳宗吟到庭執行職務。
中    華    民    國    99    年    7     月    14    日
                  刑事第四庭    審判長法  官  蕭權閔
                                      法  官  陳吉雄
                                      法  官  李嘉興
以上正本證明與原本無異。
業務侵占部分不得上訴。
如不服本判決應於收受本判決後10日內向本院提出上訴書狀，
其未敘述上訴理由者，並得於提起上訴後10日內向本院補提理
由書狀（均須按他造當事人之人數附繕本）「切勿逕送上級法
院」。
中    華    民    國    99    年    7     月    14    日
                                      書記官  唐奇燕
附錄本件判決論罪科刑法條：
刑法第210 條
偽造、變造私文書，足以生損害於公眾或他人者，處5 年以下有
期徒刑。
刑法第216 條
行使第210 條至第215 條之文書者，依偽造、變造文書或登載不
實事項或使登載不實事項之規定處斷。
刑法第336 條第2 項
對於業務上所持有之物，犯前條第1 項之罪者，處6 月以上5 年
以下有期徒刑，得併科3 千元以下罰金。
 附表一：
┌──┬────┬──────┬──────────────────┐
│編號│犯罪時間│侵占金額    │  主               文               │
├──┼────┼──────┼──────────────────┤
│ 1  │95.10.12│100萬元     │甲○○犯業務侵占罪，處有期徒刑壹年陸│
│    │        │            │月，減為有期徒刑玖月。              │
├──┼────┼──────┼──────────────────┤
│ 2  │95.11.2 │4 萬8618元  │甲○○犯業務侵占罪，處有期徒刑陸月，│
│    │        │            │減為有期徒刑參月。                  │
├──┼────┼──────┼──────────────────┤
│ 3  │95.12.1 │1萬4501元   │ 甲○○犯業務侵占罪，處有期徒刑陸月 │
│    │        │            │ ，減為有期徒刑參月。               │
└──┴────┴──────┴──────────────────┘
 附表二：
┌─┬────────┬───────┬────────┬─────┐
│編│ 偽造之文書名稱 │   蓋用欄位   │偽造之印文及數量│   備註   │
│號│                │              │                │          │
├─┼────────┼───────┼────────┼─────┤
│1 │新光銀行存款業務│申請人／領取人│偽造之「乙○○」│97年度聲他│
│  │各項事故／變更／│              │印文1枚         │字第1806號│
│  │終止申請書(活存)│              │                │卷第7頁   │
├─┼────────┼───────┼────────┼─────┤
│2 │新光銀行存款業務│申請人／領取人│偽造之「乙○○」│96年度偵字│
│  │各項事故／變更／│              │印文1枚         │第28678 號│
│  │終止申請書(定存)│              │                │卷第3頁   │
└─┴────────┴───────┴────────┴─────┘

司法院資訊處製作；財團法人民間司法改革基金會備份。
